臺灣屏東地方法院刑事判決
111年度訴字第523號
公  訴  人  臺灣屏東地方檢察署檢察官
被      告  賴勇義




上列被告因傷害等案件，經檢察官提起公訴（111年度偵字第822
9號），被告於本院準備程序進行時為有罪之陳述，經告以簡式
審判程序之旨，並聽取檢察官及被告之意見後，經本院合議庭裁
定由受命法官獨任改行簡式審判程序並判決如下：
    主  文
賴勇義犯傷害罪，累犯，處有期徒刑柒月。
    事實及理由
一、被告賴勇義所犯均為非死刑、無期徒刑、最輕本刑為3年以
    上有期徒刑之罪，亦非高等法院管轄第一審案件者，且於訊
    問程序進行中，被告先就被訴事實為有罪之陳述，經告知被
    告簡式審判程序之旨，並聽取檢察官、被告之意見後，本院
    依刑事訴訟法第273條之1規定，裁定進行簡式審判程序，是
    本件之證據調查，依刑事訴訟法第273條之2及第159條第2項
    規定，不適用傳聞法則有關限制證據能力及證據調查之規定
    。
二、本件事實、證據，除事實部分更正：起訴書犯罪事實欄一、
    第4行補充「接續」基於違反醫療法及傷害之犯意、「賴員
    」均更正為「賴勇義」、「張女」均更正為「張沛宸」；證
    據部分補充：被告於本院審理中之自白（見本院卷第51、79
    、86、89-90頁）外，餘與檢察官起訴書之記載相同，茲引
    用之（如附件）。
三、論罪科刑：
　㈠核被告所為，係犯刑法第277條第1項之傷害罪、醫療法第106
    條第3項之對於醫事人員以強暴妨害其執行醫療業務罪。
　㈡按數行為於同時同地或密切接近之時地實施，侵害同一之法
    益，各行為之獨立性極為薄弱，依一般社會健全觀念，在時
    間差距上，難以強行分開，在刑法評價上，以視為數個舉動
    之接續施行，合為包括之一行為予以評價，較為合理，屬接
    續犯，而為包括之一罪（最高法院86年台上字第3295號判決
    意旨參照）。查被告固先後對醫事人員即告訴人張沛宸施強
    暴，妨害告訴人執行醫療業務，惟被告應係基於單一決意，
    於密切接近之時、地實施，所侵害者同一法益，其各次違反
    醫療法及傷害行為之獨立性極為薄弱，依一般社會健全觀念
    ，在時間差距上，難以強行分開，在刑法評價上，以視為數
    個舉動之接續施行，合為包括之一行為予以評價，較為合理
    ，屬接續犯，應僅論以一罪。
　㈢被告以一行為同時觸犯傷害罪、對於醫事人員以強暴妨害其
    執行醫療業務罪，為想像競合犯，依刑法第55條前段之規定
    ，從一情節較重之傷害罪處斷。
　㈣被告前因違反醫療法案件，經本院判決判處有期徒刑3月，又
    因竊盜案件經本院判決判處有期徒刑3月，經本院以110年度
    聲字第300號裁定定應執行刑有期徒刑6月，於民國110年1月
    23日徒刑執行完畢等情，有臺灣高等法院被告前案紀錄表（
    見本院卷第26-29頁）在卷可按。是被告受徒刑執行完畢後
    ，5年以內故意再犯本案有期徒刑以上之罪，依刑法第47條
    第1項規定，為累犯。經本院審酌被告於上開前案執行完畢
    後，再犯本案傷害、對於醫事人員以強暴妨害其執行醫療業
    務犯行，堪認其主觀具特別惡性存在，客觀上亦足見刑罰對
    之未見明顯成效，經考量被告所應負擔罪責之情形、惡性及
    對於刑罰反應力，尚無司法院釋字第775號解釋意旨所述因
    現行累犯規定不分情節、一律加重最低本刑，且不符合刑法
    第59條所定要件造成行為人罪刑不相當之情形，認其法定本
    刑有予以加重之必要，爰依刑法第47條第1項之規定，加重
    其刑。
　㈤爰以行為人之責任為基礎，審酌被告於本案發生前有多次竊
    盜、妨害公務、搶奪、違反醫療法、恐嚇取財、侵占、多次
    公共危險及多次詐欺等案件之前科紀錄（累犯部分不重複評
    價），有臺灣高等法院被告前案紀錄表1份在卷可參，素行
    不佳。其前已有相同毆打護理師經法院論罪科刑之犯行，猶
    不知悔改，又於告訴人執行醫療業務時，恣意以徒手毆打之
    方式，對醫事人員暴力相向，致告訴人受有臉部及左前臂挫
    傷之傷害，妨害告訴人執行醫療業務，損害醫病關係，影響
    社會秩序非微，所為實不足取；且其迄尚未與告訴人達成和
    解或賠償，犯罪所生損害尚未彌補；考量被告犯後始終坦承
    犯行，犯後態度尚可；兼衡被告自述之智識程度、經濟及家
    庭生活狀況（見本院卷第89-90頁）等一切情狀，量處如主
    文所示之刑。
四、依刑事訴訟法第273條之1第1項、第299條第1項前段、第310
    條之2、第454條第2項，判決如主文。
五、如不服本判決，得自收受送達之翌日起20日內向本院提出上
    訴狀（應附繕本），其未敘述上訴理由者，應於上訴期間屆
    滿後20日內補提理由書狀於本院，上訴於臺灣高等法院高雄
    分院。
本案經檢察官劉俊儀提起公訴，檢察官洪綸謙到庭執行職務。
中　　華　　民　　國　　111 　年　　9 　　月　　14　　日

                  刑事第四庭    法  官  沈婷勻


以上正本證明與原本無異。
如不服本判決應於收受判決後20日內向本院提出上訴書狀，並
應敘述具體理由；其未敘述上訴理由者，應於上訴期間屆滿後
20日內向本院補提理由書（均須按他造當事人之人數附繕本）
「切勿逕送上級法院」。
中　　華　　民　　國　　111 　年　　9 　　月　　14　　日
                                書記官  張語恬
附錄本判決論罪科刑法條全文：
醫療法第106條
違反第24條第2項規定者，處新臺幣3萬元以上5萬元以下罰鍰。
如觸犯刑事責任者，應移送司法機關辦理。
毀損醫療機構或其他相類場所內關於保護生命之設備，致生危險
於他人之生命、身體或健康者，處3年以下有期徒刑、拘役或新
臺幣30萬元以下罰金。
對於醫事人員或緊急醫療救護人員以強暴、脅迫、恐嚇或其他非
法之方法，妨害其執行醫療或救護業務者，處3年以下有期徒刑
，得併科新臺幣30萬元以下罰金。
犯前項之罪，因而致醫事人員或緊急醫療救護人員於死者，處無
期徒刑或7年以上有期徒刑；致重傷者，處3年以上10年以下有期
徒刑。

中華民國刑法第277條
傷害人之身體或健康者，處5年以下有期徒刑、拘役或50萬元以
下罰金。
犯前項之罪，因而致人於死者，處無期徒刑或7年以上有期徒刑
；致重傷者，處3年以上10年以下有期徒刑。

【附件】　　
臺灣屏東地方檢察署檢察官起訴書
                                     111年度偵字第8229號
　　被　　　告　賴勇義　男　43歲（民國00年0月0日生）
　　　　　　　　　　　　住屏東縣○○市○○路000號(屏東                          戶政)
　　　　　　　　　　　　國民身分證統一編號：Z000000000號
                        (在押)

右被告因醫療法等案件，已經偵查終結，認應該提起公訴，茲將
犯罪事實及證據並所犯法條分敘如下：
　　　　　　犯罪事實
一、賴勇義前因醫療法案件，經判處有期徒刑3月，又因竊盜案
    件經判處有期徒刑3月，定應執行刑為有期徒刑6月，於民國
    110年1月23日執行完畢。詎其仍不知悔改，因胸悶、胸痛，
    經救護車送至屏東縣恆春鎮南門醫院急診，竟基於違反醫療
    法及傷害之犯意，於111年7月5日17時17分許，在屏東縣○○
    鎮○○路00號南門醫院急診室，護理師張沛宸因其初步診斷無
    何異狀，詢問辦理離院事宜之際，為賴員拒絕。賴勇義突然
    自病床上坐起，右手反手毆擊，擊中張女右臉頰一下。旋再
    以右拳攻擊張女鼻樑一下，張女遭擊中後，以左手肘橫向阻
    擋。又右手出拳攻擊張女臉頰，為張員左手肘橫向阻擋未擊
    中。嗣警方據報前來處理，賴員坐在醫院門口等候辦理手續
    ，無視警方在旁維護秩序，續於同日17時48分50秒，張女持
    資料交賴員填寫，靠近賴員之際，猶出右拳攻擊張女，張女
    閃躲幸未被擊中，為警立刻制止，當場查獲。張沛宸事後驗
    傷，呈臉部及左前臂挫傷之傷害。
二、案經張沛宸訴由屏東縣政府警察局恆春分局報告偵辦。
　　　　　　證據並所犯法條
一、證據清單
編號 證據方法 待證事實 1 被害人張沛宸指訴 全部事實。 2 診斷證明書 臉部及左前臂挫傷。 3 監視錄影光碟及翻拍相片7張 被告在急診室攻擊被害人之行為。 4 本檢察官勘驗筆錄及翻拍相片5張 被告如事實欄行為。 5 被告賴勇義自白 全部事實。 
二、核被告所為係犯醫療法第106條第3項、刑法第277條第1項之
    罪嫌。其一行為觸犯數罪名，為想像競合犯。被告先後數傷
    害行為，本於單一決意，接續為之，為接續犯。被告前受有
    期徒刑執行完畢，5年內故意再犯有期徒刑以上之罪，為累
    犯。請審酌其有醫療法前科，本件急診當中，受醫療妥善照
    護，卻無端對醫療人員施暴，犯後迄無悔意，量處有期徒刑
    8月，以資懲儆。
三、依刑事訴訟法第251條第1項提起公訴。
　此　致
臺灣屏東地方法院
中　　華　　民　　國　 111　　年　　8 　　月　　8 　　日
                               檢察官  劉俊儀　　      
本件正本證明與原本無異　　　　　　　　　　　　　　　　　
中　　華　　民　　國　 111　　年　  8　　 月　 12　 　日
                             　書記官　黃秀婷　 
所犯法條　　
醫療法第106條
違反第 24 條第 2 項規定者，處新臺幣 3 萬元以上 5 萬元以
下罰鍰。如觸犯刑事責任者，應移送司法機關辦理。
毀損醫療機構或其他相類場所內關於保護生命之設備，致生危險
於他人之生命、身體或健康者，處 3 年以下有期徒刑、拘役或
新臺幣 30 萬元以下罰金。
對於醫事人員或緊急醫療救護人員以強暴、脅迫、恐嚇或其他非
法之方法，妨害其執行醫療或救護業務者，處 3 年以下有期徒
刑，得併科新臺幣 30 萬元以下罰金。
犯前項之罪，因而致醫事人員或緊急醫療救護人員於死者，處無
期徒刑或 7 年以上有期徒刑；致重傷者，處 3 年以上 10 年以
下有期徒刑。
中華民國刑法第277條
傷害人之身體或健康者，處 5 年以下有期徒刑、拘役或 50 萬
元以下罰金。
犯前項之罪，因而致人於死者，處無期徒刑或 7 年以上有期徒
刑；致重傷者，處 3 年以上 10 年以下有期徒刑。